# 将相关业务转入新设公司的会计处理

提问人：zhxjxuekuaij 时间：2020-01-07 21:11:26
@陈版主，如果甲公司的一项业务通过下设的A事业部、B事业部和第一分公司、第二分公司开展，其中第一分公司、第二分公司均独立核算，A事业部、B事业部与甲公司机关一并核算。现甲公司对该项业务进行重组，成立新公司乙公司，且乙公司下设分支结构及核算模式与原来甲公司保持一致。甲公司将原该项业务相关的固定资产、无形资产、人员及业务资质等均转入新公司乙公司，甲公司用固定资产、无形资产和货币出资，其中货币出资比例为85%，固定资产、无形资产按照评估值计价出资。新公司乙公司已按固定资产、无形资产评估值和货币出资合计金额变更注册资本，相关人员也已转入。请问： 1 、新公司乙公司是否可以按照固定资产、无形资产评估值入账？如可以，相关资产的计税基础是原账面基础还是评估值？ 2 、甲公司长期股权投资的入账价值是相关资产账面价值与货币出资之和，还是相关资产评估值与货币出资之和？是否可按照不具商业实质的非货币性交换处理？
3 、甲公司所得税是否符合特殊性重组条件？是否可以选择特殊性税务处理？

回答人：chenyiwei
1 、对乙公司而言，承接该项业务相关的资产、负债和人员应构成一项同一控制下合并。因此应按照各项资产、负债在甲公司的原账面价值入账，净资产入账价值与新增实收资本之间的差额调整权益。在实务中，如果乙公司是按出资净资产的评估值增加实收资本的，则为了避免个别报表层面资本公积出现负数，在乙公司的单户报表中可以接受其按相关资产的评估值入账，但如果乙公司有其他子公司，需编制合并报表的，则在乙公司的合并报表中需将相关评估增值冲回，恢复到按甲公司的账面价值为基础计量。
2 、甲公司单户报表层面对乙公司的长期股权投资的计量，取决于是否引入新股东以及是否丧失对乙公司的控制权。参考：《瑞华研究 2010 ～ 2016 汇编》之“问题1-2-15（以非货币性资产出资设立子公司或对子公司增资的问题——以账面价值为零的无形资产出资）”。
3 、税务问题建议咨询税务专业人士意见。